【裁判字號】    90,易,1666
【裁判日期】    900629
【裁判案由】    家庭暴力防治法等
【裁判全文】
臺灣高雄地方法院刑事判決                          九十年度易字第一六六六號
    公  訴  人  臺灣高雄地方法院檢察署檢察官
    被      告  乙○○
右列被告因傷害案件，經檢察官提起公訴（九十年度偵字第二二六五號），本院判決
如左：
    主  文
乙○○違反禁止實施家庭暴力部分無罪；被訴傷害、毀損部分均公訴不受理。
    理   由
壹、無罪部分：
一、公訴意旨略以：被告乙○○係丁○○之妻舅（誤載為姐夫），二人間具有家庭暴
    力防治法第三條第四款所定之家庭成員關係。因被告乙○○經常藉酒無故騷擾丁○○家人，雙方家庭因而感情不睦，被告乙○○並曾於民國八十九午八月七日因
    傷害丁○○、丙○○○案件，經臺灣高雄雄地方法院鳳山簡易庭以八十九年度鳳
    簡字第八一九號判處拘役六十日。詎乙○○仍不思悔改，於八十九年九月二十四
    曰二十一時許，在高雄縣橋頭鄉○○路華豐巷十號丁○○住處，毆打丁○○，致
    其左前額及右耳後挫擦傷之傷害。及分別再於同午十月十五曰二十一時許及十一
    月二十九日二十三時三十分許，先後二次至丁○○上開住處，因丁○○不願外出
    與乙○○會面，乙○○先以腳踢丁○○住處鋁門，再持鐵鎚敲壞丁○○住處大門
    、電鈴及信箱等物，因認被告涉有家庭暴力防治法第五十條第一款之違反保護令
    罪嫌。
二、按犯罪事實應依證據認定之，無證據不得推定其犯罪事實；復不能證明被告犯罪
    或其行為不罰者，應諭知無罪之判決，刑事訴訟法第一百五十四條、第三百零一
    條第一項分別定有明文。本件公訴人認被告等涉有右揭罪嫌，無非係以告訴人之
    指訴，並經證人丙○○○、甲○○證述屬實，復有診斷證明書、照片六幀及本院
    九十年家護字第一四五號民事通常保護令在卷，且被告已知有該保護令為其論罪
    之依據。惟訊據被告堅決否認有違反通常保護令之犯行，辯稱這一件民事通常保
    護令是依此次被訴傷害所下的裁定，只有這一件等語。經查，被告確因其經常於
    酒後對其姐夫丁○○有辱罵三字經及毆打等不法侵害行為，經本院於九十年二月
    二十二日以九十年家護字第一四五號民事通常保護令禁止被告乙○○不得對被害
    人丁○○及其妻吳翠雍實施身體或精神上不法侵害之行為。且其前揭犯行固亦據
    告訴人丁○○指訴綦詳，並經證人丙○○○及甲○○證述明確，復有卷附毀損之
    照片六幀及國軍八０六總醫院附設民眾診療服務處出具之診斷證明書一紙可稽；
    惟參酌該民事通常保護令所據以認定之事實，除就被告先前經常於酒後鬧事，辱
    罵告訴人唐光三字經，及毆打其妻唐吳翠造成腦震盪等情外，並及於本件被告被
    訴於八十九年九月二十四日持被告之母遺照毆打告訴人，致其受有左前額及右耳
    後挫擦傷之傷害犯行；且該通常保護令之裁定日期為九十年二月二十二日，及被
    告收受之日期為九十年三月十九日均在本件被告被訴傷害及毀損犯行之後，足見
    被告所涉前開犯行之時，尚未有該裁定甚明；而按家庭暴力防治法第五十條第一
    款之違反保護令罪之構成要件，係以違反依同法第十三條、第十五條所為之禁止
    實施家暴力行為之裁定之行為方屬當之，亦即需先有一民事通常保護令之裁定在
    前予以違反始構成犯罪，依此本件被告縱已知有該通常保護令之裁定，及告訴人
    所指訴之犯行，亦與違反保護令罪之構成要件未合而以此相繩；此外，復查無其
    他積極證據足資證明被告有何公訴人所指之犯行，揆諸前揭說明，不能證明被告
    犯罪，依法應為無罪之諭知。
貳、公訴不受理部分：
一、公訴意旨另以：被告乙○○於前揭時地，基於傷害及毀損之犯意，毆打丁○○致
    其受有左前額、右耳後挫擦傷之傷害，並先後二次以腳踢丁○○住處鋁門及持鐵
    鎚敲壞大門、電鈴、信箱等物，致令不堪使用，因認被告涉有刑法第二百七十七
    條第一項之傷害罪及同法第三百五十四條之毀損罪嫌。
二、按告訴乃論之罪，告訴人於第一審辯論終結前，得撤回其告訴；又告訴經撤回者
    ，法院應諭知不受理之判決，刑事訴訟法第二百三十八條第一項，及第三百零三
    條第三款定有明文。
三、本件被告乙○○傷害、毀損等案件，經檢察官提起公訴，認被告係犯刑法第二百
    七十七條第一項之傷害罪及第三百五十四條之毀損罪。依同法第二百八十七條前
    段及第三百五七條之規定，須告訴乃論。茲據告訴人丁○○於本院審理中，聲請
    撤回對被告傷害及毀損之告訴，揆諸前開說明，自應諭知不受理之判決。
據上論斷，應依刑事訴訟法第三百零一條第一項前段、第三百零三條第三款、第三百
零七條，判決如主文。
中      華      民      國    九十      年      六      月    二十九    日
                                  臺灣高雄地方法院刑事第三庭
         法    官  柯彩燕
右正本證明與原本無異。
如不服本判決，應於判決送達後十日內，向本院提出上訴狀。
                                書記官    楊真芬
中    華    民    國      九十      年      六      月      二十九      日


司法院資訊處製作；財團法人民間司法改革基金會備份。
